【裁判字號】    97,交聲,243
【裁判日期】    970506
【裁判案由】    違反道路交通管理處罰條例聲明異議
【裁判全文】
臺灣桃園地方法院刑事交通事件裁定     97年度交聲字第243號
原處分機關  交通部公路總局新竹區監理所中壢監理站
異  議  人
即受處分人  丙○○
上列異議人即受處分人因違反道路交通管理處罰條例案件，對於
交通部公路總局新竹區監理所中壢監理站民國97年3 月5 日桃監
裁罰字第裁53－DP0000000 號違反道路交通管理事件裁決書所為
之處分（原舉發通知單案號：桃園縣政府警察局桃警局交字第DP
0000000 號）聲明異議，本院裁決如下：
    主  文
異議駁回。
    理  由
一、按汽車在同一車道行駛時，除擬超越前車外，後車與前車之
    間應保持隨時可以煞停之距離，道路交通安全規則第94條第
    1 項定有明文。又汽車駕駛人，駕駛汽車有不依規定保持前
    、後車距離者，處新臺幣（下同）600元以上1,200元以下之
    罰鍰；汽車駕駛人，駕駛汽車違反道路交通安全規則，因而
    肇事致人受傷者，記違規點數3 點，道路交通管理處罰條例
    第58條第1 款、第63條第3 項前段亦分別定有明文。
二、原處分意旨略以：異議人即受處分人丙○○於民國96年11月
    23日下午4 時許，駕駛車牌號碼為203-GR號營業貨運曳引車
    行經桃園縣新屋鄉○○路○○路口時，因不依規定保持前後
    、車距離肇事，與徐定嫻所駕駛車牌號碼為V7-7321 號自用
    小客車發生碰撞，致前開自用小客車上之乘客甲○○、乙○
    ○二人受傷，經桃園縣警察局交通隊舉發，於97年1 月15日
    填掣桃警局交字第DP0000000 號舉發違反道路交通管理事件
    通知單對受處分人舉發「1.不依規定保持前後車距、2.違反
    道路交通安全規則肇事致人受傷。」之違規，移送原處分機
    關處理，並由原處分機關於97年3 月5 日依道路交通管理處
    罰條例第58條第1 款、第63條第1 、違反道路交通管理事件
    統一裁罰基準及處理細則第43、44、67條規定，以壢監裁字
    第裁53-DP0000000號違反道路交通管理事件裁決書，認定受
    處分人「1.不依規定保持前後車距。2.違反道路交通安全規
    則肇事致人受傷。」而裁處罰鍰600 元，並記違規點數3 點
    之處分在案。
三、異議意旨略以：異議人固不否認有於上開時、地未依規定保
    持前後車距離，而與徐定嫻所駕駛車牌號碼為V7-7321 號自
    用小客車發生碰撞之事實，然矢口否認有肇事致人受傷云云
    ，並辯稱：當時其係基於前開自用小客車上乘客甲○○及乙
    ○○均年事已高，於安全考量下，請甲○○及乙○○前往行
    政院衛生署桃園醫院新屋分院檢查，並給付相關檢查費用，
    桃園縣政府警察局卻依其有醫療費用支出而認定甲○○及乙
    ○○有受傷，為此異議請撤銷有關「違反道路交通安全規則
    肇事致人受傷」記違規點數3 點部分之處分云云。
四、經查：
  (一)有關異議人有於上開時、地，因不依規定保持前後、車距離
    肇事，與徐定嫻所駕駛車牌號碼為V7-7321 號自用小客車發
    生碰撞，業據證人甲○○及乙○○於本院調查中證述明確，
    且異議人亦自白不諱，足認異議人有違反道路交通規則之情
    事無訛。
  (二)雖異議人以前詞置辯，惟證人甲○○於本院調查時到庭具結
    證述：伊與太太坐在車子的後座，因被後面的砂石車撞過來
    ，一撞過來震動很大，伊的脖子及背部很痛，就前往署立桃
    園醫院新屋分院，雖然骨頭沒有受傷，但還是痛2 、3 天，
    痛的部位就在背部及頸部，就是因為被追撞而會痛才去會去
    醫院檢查等情綦詳（見本院97年3 月26日之訊問筆錄），且
    證人乙○○於本院調查時亦證述；當時係紅燈停下來的時候
    ，後面大卡車追上來，撞擊的力道很大，伊當場就覺得頭暈
    暈的，駕駛有顧慮到伊可能受傷，所以提議去醫院等詞歷歷
    （見同上訊問筆錄），互核上開情詞可知，甲○○、乙○○
    二人於發生車禍當時確實受有脖子、背部疼痛及頭暈等傷害
    之事實，是異議人前開辯解，自不足採。
  (三)參以異議人與證人甲○○等人所簽立之和解書上載有：「人
    員受傷」等字樣，此有和解書影本1 件附卷可佐，按異議人
    並非無社會經驗之人，若無人員受傷豈會將此字樣載明於和
    解書。雖證人甲○○另證述：當初寫和解書是派出所拿例稿
    叫伊蓋章等情，然甲○○亦證稱：就是會痛才會去醫院檢查
    等語，則觀諸渠等所簽立之例稿式「和解書」上所載「人員
    受傷」字樣並未被刪除，益徵甲○○及乙○○確實受有前述
    傷害之事實。
五、綜上所述，異議人即受處分人確有於前揭時、地因不依規定
    保持前後車距，而違反道路交通安全規則肇事致人受傷之違
    規行為，從而原處分機關依道路交通管理處罰條例第58條第
    1 款、第61條第3 項前段、違反道路交通管理事件統一裁罰
    基準及處理細則第43、44、67條規定，裁處600 元，並記違
    規點數3 點，於法並無違誤，並無不當之處，本件異議人之
    異議應無理由，依法自應將其駁回。
六、爰依道路交通管理處罰條例第87條第2 項、第88條、第89條
    ，司法院行政院會同修正發布之道路交通案件處理辦法第19
    條本文中段，裁定如主文。
中    華    民    國    97    年    5     月    6     日
                      交通法庭法  官  連雅婷
以上正本證明與原本無異。
如不服本裁定，應於裁定送達後5 日內向本院提出抗告狀。
                              書記官  張尹嫚
中    華    民    國    97    年    5     月    12    日


司法院資訊處製作；財團法人民間司法改革基金會備份。
